---
title: "Tarea_diplomado_Paula"
author: "Paula Celis Plá"
date: "2022-10-04"
output:
  html_document: default
  pdf_document: default
---

## Habilita Librerias 

```{r setup, include=FALSE, warning=FALSE}
knitr::opts_chunk$set(echo = TRUE)

library(stats)
library(graphics)
library(psych)
library(readxl)
library(agridat)
library(ggplot2)
library(tidyr)
library(dplyr)
```

## Descripción del Trabajo

## Este estudio tiene por objetivo, evaluar la diferencias estadísticas de las variables fisiológicas y variables ambientales respecto a la variable categórica estación del Año con 4 niveles; Autumn, Winter, Spring y Summer, la variable tiempo (expresada en días) con 3 niveles; dia 1, dia 2 y dia 3, y la variable Replica con 9 valores. 

## Las variables fisológicas analizadas en este estudio fueron Clorofila a o Cla (expresada en microgramos * gramos-1 de peso seco), Clorofila c = Clc (expresada en microgramos * gramos-1 de peso seco), Carotenos o Car (expresada en microgramos * gramos-1 de peso seco), Compuestos fenólicos o PC (expresada en miligramos * gramos-1 de peso seco), Actividad antioxidante o DPPH = actividad antioxidante (expresada en micromol de unidades de trolox * gramos-1 de peso seco), y las variables ambientales; temperatura (expresada en °C), pH (expresada en unidades de pH), Salinidad (expresada en psu) y Radiación fotosinteticamente activa o PAR (expresada en micromoles de fotones * m-2 * s-1), con un total de 108 observaciones.  

## Variables categóricas Seasons, time y replicate asigna factor 
## Transforma variables a factores

```{r}
Datos_Proyecto <- read_excel("Datos_Proyecto.xlsx")
summary(Datos_Proyecto)

Datos_Proyecto$Seasons <- as.factor(Datos_Proyecto$Seasons)
Datos_Proyecto$time <- as.factor(Datos_Proyecto$time)
Datos_Proyecto$Replicate <- as.factor(Datos_Proyecto$Replicate)

summary(Datos_Proyecto)
```

## Histogramas con etiquetas y títulos

```{r}
p1 <- ggplot(Datos_Proyecto, aes(Chla)) + geom_histogram(bins = 8, color ="blue", fill="blue")+ labs(title="Histograma de Clorofila a", x="Clorofila a", y="Frecuencia") 

p2 <- ggplot(Datos_Proyecto, aes(Chlc)) + geom_histogram(bins = 8, color ="red", fill="red")+ labs(title="Histograma de Clorofila c", x="Clorofila c", y="Frecuencia")
p3 <- ggplot(Datos_Proyecto, aes(Car)) + geom_histogram(bins = 8, color ="green", fill="green")+ labs(title="Histograma de Carotenos", x="Carotenos", y="Frecuencia")
p4 <- ggplot(Datos_Proyecto, aes(PC)) + geom_histogram(bins = 8, color ="yellow", fill="yellow")+ labs(title="Histograma de Compuestos fenólicos", x="Compuestos fenólicos", y="Frecuencia")
p5 <- ggplot(Datos_Proyecto, aes(DPPH)) + geom_histogram(bins = 8, color ="brown", fill="brown")+ labs(title="Histograma de actividad antioxidante", x="Actividad antioxidante", y="Frecuencia")
p6 <- ggplot(Datos_Proyecto, aes(Temperature)) + geom_histogram(bins = 8, color ="pink", fill="pink")+ labs(title="Histograma de Temperatura", x="Temperature", y="Frecuencia")
p7 <- ggplot(Datos_Proyecto, aes(pH)) + geom_histogram(bins = 8, color ="blue", fill="blue")+ labs(title="Histograma de pH", x="pH", y="Frecuencia")
p8 <- ggplot(Datos_Proyecto, aes(Salinity)) + geom_histogram(bins = 8, color ="red", fill="red")+ labs(title="Histograma de Salinidad", x="Salinidad", y="Frecuencia")
p9 <- ggplot(Datos_Proyecto, aes(PAR)) + geom_histogram(bins = 8, color ="green", fill="green")+ labs(title="Histograma de Radiación PAR", x="PAR", y="Frecuencia")

gridExtra::grid.arrange(p1, p2, p3, p4, p5, ncol = 2)
gridExtra::grid.arrange(p6, p7, p8, p9, ncol = 2)
```

## 4. Datos balanceados y tablas de frecuencia

```{r}
str(Datos_Proyecto)

knitr::kable(table(Datos_Proyecto$Seasons, Datos_Proyecto$time))
```


## 5. Relación entre variables cuantitativas y factores

** No se incluiran las variables Seasons, time, y Replicate porque son variables categóricas. 

```{r}
summary(Datos_Proyecto)
```

## 5. Graficas de correlación de variables continuas (pearson)

```{r}
pairs.panels(Datos_Proyecto[,4:12], method = "pearson", hist.col = "blue", density = TRUE, font=4)

```
** Correlación entre las primeras 4 variables continuas 

```{r}
pairs.panels(Datos_Proyecto[,4:7], method = "pearson", hist.col = "blue", density = TRUE, font=2)
```
** Correlación entre las segundas 4 variables continuas 

```{r}
pairs.panels(Datos_Proyecto[,9:12], method = "pearson", hist.col = "blue", density = TRUE, font=2)
```

## 5. Relación entre variables continuas y factores (boxplot)

```{r}
ggplot(Datos_Proyecto, aes(x= Seasons, y=Chla))+geom_boxplot(fill="olivedrab1")+labs(title = "BoxPlot", x= "Seasons", y= "Clorofila a")
ggplot(Datos_Proyecto, aes(x= Seasons, y=Chlc))+geom_boxplot(fill="red")+labs(title = "BoxPlot", x= "Seasons", y= "Clorofila c")
ggplot(Datos_Proyecto, aes(x= Seasons, y=Car))+geom_boxplot(fill="blue")+labs(title = "BoxPlot", x= "Seasons", y= "Carotenos")
ggplot(Datos_Proyecto, aes(x= Seasons, y=PC))+geom_boxplot(fill="green")+labs(title = "BoxPlot", x= "Seasons", y= "Compuestos fenólicos")
ggplot(Datos_Proyecto, aes(x= Seasons, y=DPPH))+geom_boxplot(fill="brown")+labs(title = "BoxPlot", x= "Seasons", y= "DPPH")
ggplot(Datos_Proyecto, aes(x= Seasons, y=Temperature))+geom_boxplot(fill="blue")+labs(title = "BoxPlot", x= "Seasons", y= "Temperatura")
ggplot(Datos_Proyecto, aes(x= Seasons, y=pH))+geom_boxplot(fill="green")+labs(title = "BoxPlot", x= "Seasons", y= "pH")
ggplot(Datos_Proyecto, aes(x= Seasons, y=Salinity))+geom_boxplot(fill="brown")+labs(title = "BoxPlot", x= "Seasons", y= "Salinity")
ggplot(Datos_Proyecto, aes(x= Seasons, y=PAR))+geom_boxplot(fill="yellow")+labs(title = "BoxPlot", x= "Seasons", y= "Radiación PAR")
```

## 6. Identificación de outliers o error atípico 

Variable Chlc : para la estación winter se registra un outlier
Variable Car : para la estación summer se registra un outlier
Variable PC : se registran 2 valores en Spring
Variable Temperature: 3 valores en spring 
Variable pH : 5 valores en spring 
Variable Salinity: 3 valores en spring, 2 en summer y 1 en winter
Variable PAR: 1 en autumn, 1 en spring y 1 en summer 

## 7. Resumen de los datos con tablas y estadística descriptiva 


```{r}
Datos_Proyecto <- read_excel("Datos_Proyecto.xlsx" , sheet= 1)
head(Datos_Proyecto)
select(Datos_Proyecto, Chla, Chlc, Car, DPPH)

```

```{r}
Datos_tab <- Datos_Proyecto %>% group_by(Seasons) %>% summarize(n = n(), 
Promedio_Chla = mean(Chla), Maximo_Chla = max(Chla), Promedio_Chlc = mean(Chlc), Maximo_Chlc = max(Chlc), Promedio_Car = mean(Car), Maximo_Car = max(Car), Promedio_PC = mean(PC), Maximo_PC = max(PC), Promedio_DPPH = mean(DPPH), Maximo_DPPH = max(DPPH), Promedio_Temperature = mean(Temperature), Maximo_Temperature = max(Temperature),Promedio_pH = mean(pH), Maximo_pH = max(pH), Promedio_Salinity = mean(Salinity), Maximo_Salinity = max(Salinity), Promedio_PAR = mean(PAR), Maximo_PAR = max(PAR))

Datos_tab
```




```{r}
Datos_tab2 <- Datos_Proyecto %>% group_by(time) %>% summarize(n = n(), 
Promedio_Chla = mean(Chla), Maximo_Chla = max(Chla), Promedio_Chlc = mean(Chlc), Maximo_Chlc = max(Chlc), Promedio_Car = mean(Car), Maximo_Car = max(Car), Promedio_PC = mean(PC), Maximo_PC = max(PC), Promedio_DPPH = mean(DPPH), Maximo_DPPH = max(DPPH), Promedio_Temperature = mean(Temperature), Maximo_Temperature = max(Temperature),Promedio_pH = mean(pH), Maximo_pH = max(pH), Promedio_Salinity = mean(Salinity), Maximo_Salinity = max(Salinity), Promedio_PAR = mean(PAR), Maximo_PAR = max(PAR))

Datos_tab2
```

## 8. Utiliza Paquetes para importar datos a R como readxl o similar y paquetes tidyr, dplyr, ggplot2

```{r}
messy <- read_excel("Datos_Proyecto.xlsx")
summary(messy)
```



```
