---
title: "Tarea_diplomado_Paula"
author: "Paula Celis Plá"
date: "2022-09-27"
output:
  pdf_document: default
  html_document: default
---

```{r setup, include=FALSE}
knitr::opts_chunk$set(echo = TRUE)
library(stats)
library(graphics)
library(psych)
library(readxl)
library(agridat)
library(ggplot2)
```


## Summary

```{r cars}
summary(cars)
```

## Variables categoricas Seasons, time, hours  y replicate asigna factor  

```{r}
Datos_Proyecto <- read_excel("Datos_Proyecto.xlsx")
summary(Datos_Proyecto)
```

## Transforma variables a factores

```{r}
Datos_Proyecto$Seasons <- as.factor(Datos_Proyecto$Seasons)
Datos_Proyecto$time <- as.factor(Datos_Proyecto$time)
Datos_Proyecto$hours <- as.factor(Datos_Proyecto$hours)
Datos_Proyecto$Replicate <- as.factor(Datos_Proyecto$Replicate)
summary(Datos_Proyecto)
```

## Including Plots

## 3. Histogramas

```{r}
ggplot(Datos_Proyecto, aes(Chla)) + geom_histogram()
ggplot(Datos_Proyecto, aes(Chlc)) + geom_histogram()
ggplot(Datos_Proyecto, aes(Car)) + geom_histogram()
ggplot(Datos_Proyecto, aes(PC)) + geom_histogram()
ggplot(Datos_Proyecto, aes(DPPH)) + geom_histogram()
ggplot(Datos_Proyecto, aes(C)) + geom_histogram()
ggplot(Datos_Proyecto, aes(N)) + geom_histogram()
ggplot(Datos_Proyecto, aes(Ratio)) + geom_histogram()
ggplot(Datos_Proyecto, aes(Nitrato)) + geom_histogram()
ggplot(Datos_Proyecto, aes(Fosfato)) + geom_histogram()
ggplot(Datos_Proyecto, aes(Temperature)) + geom_histogram()
ggplot(Datos_Proyecto, aes(pH)) + geom_histogram()
ggplot(Datos_Proyecto, aes(Salinity)) + geom_histogram()
ggplot(Datos_Proyecto, aes(PAR)) + geom_histogram()
ggplot(Datos_Proyecto, aes(UVA)) + geom_histogram()
ggplot(Datos_Proyecto, aes(UVB)) + geom_histogram()
```
## 3. Histogramas con etiquetas y títulos

```{r}
ggplot(Datos_Proyecto, aes(Chla)) + geom_histogram()+ labs(title="Histograma Chla", x="Clorofila a", y="Frecuencia")
ggplot(Datos_Proyecto, aes(Chlc)) + geom_histogram()+ labs(title="Histograma Clorofila c", x="Chlc", y="Frecuencia")
ggplot(Datos_Proyecto, aes(Car)) + geom_histogram()+ labs(title="Histograma Carotenos", x="Car", y="Frecuencia")
ggplot(Datos_Proyecto, aes(PC)) + geom_histogram()+ labs(title="Histograma Compuestos fenólicos", x="PC", y="Frecuencia")
ggplot(Datos_Proyecto, aes(DPPH)) + geom_histogram()+ labs(title="Histograma DPPH", x="DPPH", y="Frecuencia")
ggplot(Datos_Proyecto, aes(C)) + geom_histogram()+ labs(title="Histograma Carbono", x="C", y="Frecuencia")
ggplot(Datos_Proyecto, aes(N)) + geom_histogram()+ labs(title="Histograma Nitrogéno", x="N", y="Frecuencia")
ggplot(Datos_Proyecto, aes(Ratio)) + geom_histogram()+ labs(title="Histograma Ratio C:N", x="Ratio", y="Frecuencia")
ggplot(Datos_Proyecto, aes(Nitrato)) + geom_histogram()+ labs(title="Histograma Nitrato", x="Nitrato", y="Frecuencia")
ggplot(Datos_Proyecto, aes(Fosfato)) + geom_histogram()+ labs(title="Histograma Fosfato", x="Fosfato", y="Frecuencia")
ggplot(Datos_Proyecto, aes(Temperature)) + geom_histogram()+ labs(title="Histograma Tempertura", x="Temperature", y="Frecuencia")
ggplot(Datos_Proyecto, aes(pH)) + geom_histogram()+ labs(title="Histograma pH", x="pH", y="Frecuencia")
ggplot(Datos_Proyecto, aes(Salinity)) + geom_histogram()+ labs(title="Histograma Salinity", x="Salinity", y="Frecuencia")
ggplot(Datos_Proyecto, aes(PAR)) + geom_histogram()+ labs(title="Histograma Radiación fotosintéticamnete activa", x="PAR", y="Frecuencia")
ggplot(Datos_Proyecto, aes(UVA)) + geom_histogram()+ labs(title="Histograma Radiación UVA", x="UVA", y="Frecuencia")
ggplot(Datos_Proyecto, aes(UVB)) + geom_histogram()+ labs(title="Histograma Radiación UVB", x="UVB", y="Frecuencia")
```
## 4. Datos balanceados y tablas de frecuencia

```{r}
Datos_Proyecto$Chla <- Datos_Proyecto$Chla
table(Datos_Proyecto$Chla)
frec <- table(Datos_Proyecto$Chla)

Datos_Proyecto$Chlc <- Datos_Proyecto$Chlc
table(Datos_Proyecto$Chlc)
frec <- table(Datos_Proyecto$Chlc)

Datos_Proyecto$Car <- Datos_Proyecto$Car
table(Datos_Proyecto$Car)
frec <- table(Datos_Proyecto$Car)

Datos_Proyecto$PC <- Datos_Proyecto$PC
table(Datos_Proyecto$PC)
frec <- table(Datos_Proyecto$PC)

Datos_Proyecto$DPPH <- Datos_Proyecto$DPPH
table(Datos_Proyecto$DPPH)
frec <- table(Datos_Proyecto$DPPH)

Datos_Proyecto$C <- Datos_Proyecto$C
table(Datos_Proyecto$C)
frec <- table(Datos_Proyecto$C)

Datos_Proyecto$N <- Datos_Proyecto$N
table(Datos_Proyecto$N)
frec <- table(Datos_Proyecto$N)

Datos_Proyecto$Ratio <- Datos_Proyecto$Ratio
table(Datos_Proyecto$Ratio)
frec <- table(Datos_Proyecto$Ratio)

Datos_Proyecto$Nitrato <- Datos_Proyecto$Nitrato
table(Datos_Proyecto$Nitrato)
frec <- table(Datos_Proyecto$Nitrato)

Datos_Proyecto$Fosfato <- Datos_Proyecto$Fosfato
table(Datos_Proyecto$Fosfato)
frec <- table(Datos_Proyecto$Fosfato)

Datos_Proyecto$Temperature <- Datos_Proyecto$Temperature
table(Datos_Proyecto$Temperature)
frec <- table(Datos_Proyecto$Temperature)

Datos_Proyecto$pH <- Datos_Proyecto$pH
table(Datos_Proyecto$pH)
frec <- table(Datos_Proyecto$pH)

Datos_Proyecto$Salinity <- Datos_Proyecto$Salinity
table(Datos_Proyecto$Salinity)
frec <- table(Datos_Proyecto$Salinity)

Datos_Proyecto$PAR <- Datos_Proyecto$PAR
table(Datos_Proyecto$PAR)
frec <- table(Datos_Proyecto$PAR)

Datos_Proyecto$UVA <- Datos_Proyecto$UVA
table(Datos_Proyecto$UVA)
frec <- table(Datos_Proyecto$UVA)

Datos_Proyecto$UVB <- Datos_Proyecto$UVB
table(Datos_Proyecto$UVB)
frec <- table(Datos_Proyecto$UVB)
```

## 5. Relación entre variables cuantitativas y factores

** No se incluiran las variables Seasons, time, hours y Replicate, porque son variables categóricas. 

```{r}
summary(Datos_Proyecto)
```

## 5. Graficas de correlación de variables continuas (pearson)

```{r}
pairs.panels(Datos_Proyecto[,5:20], method = "pearson", hist.col = "blue", density = TRUE, font=4)

```
** Correlación entre las primeras 8 variables continuas 

```{r}
pairs.panels(Datos_Proyecto[,5:12], method = "pearson", hist.col = "blue", density = TRUE, font=2)
```
** Correlación entre las segundas 8 variables continuas 

```{r}
pairs.panels(Datos_Proyecto[,13:20], method = "pearson", hist.col = "blue", density = TRUE, font=2)
```

## 5. Relación entre variables continuas y factores (boxplot)


```{r}
ggplot(Datos_Proyecto, aes(x= Seasons, y=Chla))+geom_boxplot(fill="olivedrab1")+labs(title = "BoxPlot", x= "Seasons", y= "Clorofila a")
ggplot(Datos_Proyecto, aes(x= Seasons, y=Chlc))+geom_boxplot(fill="red")+labs(title = "BoxPlot", x= "Seasons", y= "Clorofila c")
ggplot(Datos_Proyecto, aes(x= Seasons, y=Car))+geom_boxplot(fill="blue")+labs(title = "BoxPlot", x= "Seasons", y= "Carotenos")
ggplot(Datos_Proyecto, aes(x= Seasons, y=PC))+geom_boxplot(fill="green")+labs(title = "BoxPlot", x= "Seasons", y= "Compuestos fenólicos")
ggplot(Datos_Proyecto, aes(x= Seasons, y=C))+geom_boxplot(fill="brown")+labs(title = "BoxPlot", x= "Seasons", y= "Carbono")
ggplot(Datos_Proyecto, aes(x= Seasons, y=N))+geom_boxplot(fill="yellow")+labs(title = "BoxPlot", x= "Seasons", y= "Nitrógeno")
ggplot(Datos_Proyecto, aes(x= Seasons, y=Ratio))+geom_boxplot(fill="purple")+labs(title = "BoxPlot", x= "Seasons", y= "Ratio C:N")
ggplot(Datos_Proyecto, aes(x= Seasons, y=Nitrato))+geom_boxplot(fill="olivedrab1")+labs(title = "BoxPlot", x= "Seasons", y= "Nitrato")
ggplot(Datos_Proyecto, aes(x= Seasons, y=Fosfato))+geom_boxplot(fill="red")+labs(title = "BoxPlot", x= "Seasons", y= "Fosfato")
ggplot(Datos_Proyecto, aes(x= Seasons, y=Temperature))+geom_boxplot(fill="blue")+labs(title = "BoxPlot", x= "Seasons", y= "Temperatura")
ggplot(Datos_Proyecto, aes(x= Seasons, y=pH))+geom_boxplot(fill="green")+labs(title = "BoxPlot", x= "Seasons", y= "pH")
ggplot(Datos_Proyecto, aes(x= Seasons, y=Salinity))+geom_boxplot(fill="brown")+labs(title = "BoxPlot", x= "Seasons", y= "Salinity")
ggplot(Datos_Proyecto, aes(x= Seasons, y=PAR))+geom_boxplot(fill="yellow")+labs(title = "BoxPlot", x= "Seasons", y= "Radiación PAR")
ggplot(Datos_Proyecto, aes(x= Seasons, y=UVA))+geom_boxplot(fill="purple")+labs(title = "BoxPlot", x= "Seasons", y= "Radiación UVA")
ggplot(Datos_Proyecto, aes(x= Seasons, y=UVB))+geom_boxplot(fill="olivedrab1")+labs(title = "BoxPlot", x= "Seasons", y= "Radiación UVB")

```

## 6. Identificación de outliers o error atípico 

Variable Chlc : para la estación winter se registra un outlier
Variable Car : para la estación summer se registra un outlier
Variable PC : se registran 2 valores en Spring
Variable C : se registra un valor en spring y winter, y 2 valores en summer 
Variable N: 4 valores en Autumn y 1 en winter
Variable Ratio: 1 valor en autumn 
Variable Nitrato: 1 valor en autumn 
Variable Fosfato: 3 valores en spring 
Variable Temperature: 3 valores en spring 
Variable pH : 5 valores en spring 
Variable Salinity: 3 valores en spring, 2 en summer y 1 en winter
Variable PAR: 1 en autumn, 1 en spring y 1 en summer 
Variable UVA: 1 summer 
Variable UVB: 1 en autumn 

## 7. Resumen de los datos con tablas y estadística descriptiva 

```{r}
str(Datos_Proyecto)
Datos_Proyecto$Seasons <- as.factor(Datos_Proyecto$Seasons)
Datos_Proyecto$time <- as.factor(Datos_Proyecto$time)
Datos_Proyecto$hours <- as.factor(Datos_Proyecto$hours)
Datos_Proyecto$Replicate <- as.factor(Datos_Proyecto$Replicate)

table(Datos_Proyecto$Seasons, Datos_Proyecto$time, Datos_Proyecto$hours, Datos_Proyecto$Replicate, Datos_Proyecto$Chla)
```








```
You can also embed plots, for example:

```{r pressure, echo=FALSE}
plot(pressure)
```

Note that the `echo = FALSE` parameter was added to the code chunk to prevent printing of the R code that generated the plot.
